臺灣桃園地方法院交通事件裁定　　　　　　　　　　九十三年度交聲字第一二○號
　　原處分機關　交通部公路總局新竹區監理所中壢監理站
　　異　議　人
　　即受處分人　桃園縣私立甲○○○照護中心
　　　　　　　　設桃園縣龍潭鄉.
右列受處分人因違反交通管理處罰條例事件，對交通部公路總局新竹區監理所中壢監
理站違反道路交通管理事件裁決書所為處分（原處分案號：九十三年三月五日壢監裁
字第裁五三－Ｄ00000000號、第裁五三－Ｄ00000000號、第裁五三
－Ｄ00000000號、第裁五三－Ｄ00000000號），聲明異議，本院裁
定如左：
        主  文
異議駁回。
        理  由
一、聲明異議意旨略以：異議人即受處分人桃園縣私立甲○○○照護中心所有之車牌
    號碼ＬＣ－八七四八號自用小客貨車（下稱上開自小客貨車），先後於民國九十
    三年一月六日上午九時二十六分、同年月七日上午十二時五十七分、同年月十一
    日二十三時四分、同年月十二日十三時七分，分別行經桃園縣龍潭鄉○○路○○
    段五一三號前、台三線五○．八公里往龍潭方向、桃園縣龍潭鄉○○路○○段五
    一三號前、台三線五○．八公里等處，而除上開九十三年一月六日當日係遭桃園
    縣政府警察局交通隊逕行舉發「速限五十公里，經自動測速照相測得時速七十三
    公里，超速二十三公里，行車超速二十公里以上」外，其餘三次均為桃園縣政府
    警察局交通隊逕行舉發「速限五十公里，經自動測速照相測得時速七十五公里，
    超速二十五公里，行車超速二十公里以上」。惟異議人係屬政府立案之老人福利
    機構，送至異議人處者均屬生活無法自理且需長期受護理照護之老人，上開自小
    客貨車專屬異議人載送老人就醫之專車，蓋異議人所處地屬偏遠，當有老人需緊
    急送醫時無充裕時間可等待救護車到來，為搶救時效方使用上開自小客貨車載送
    ，而於上開時、地，均係為緊急載送老人至醫院急救或處置，始超速行駛，爰請
    求撤銷前揭各次超速違規之處分等語。
二、按汽車駕駛人，行車速度，超過規定之最高時速，處新臺幣一千二百元以上二千
    四百元以下罰鍰，道路交通管理處罰條例第四十條第一項定有明文。又行車速度
    ，依標誌或標線之規定，‧‧；消防車、救護車、警備車及工程救險車執行任務
    時，得不受前項行車速度之限制‧‧‧，則道路交通安全規則第九十三條第一項
    、第二項分別定有明文。
三、經查：
    (一)本件違規事實係異議人所有之上開自小客貨車先後於九十三年一月六日上午
        九時二十六分、同年月七日上午十二時五十七分、同年月十一日二十三時四
        分、同年月十二日十三時七分，分別行經桃園縣龍潭鄉○○路○○段五一三
        號前、台三線五○．八公里往龍潭方向、桃園縣龍潭鄉○○路○○段五一三
        號前、台三線五○．八公里等處，均為桃園縣政府警察局交通隊，分別依採
        證照片，逕行舉發行車超速二十公里以上，而各填製並寄發桃園縣政府警察
        局桃警交相字第Ｄ00000000號（應到案日期九十三年三月九日）、
        桃警行交字第Ｄ00000000號（應到案日期九十三年三月二十日）、
        桃警交相字第Ｄ00000000號（應到案日期九十三年三月十四日）、
        桃警交相字第Ｄ00000000號（應到案日期九十三年三月十六日）舉
        發違反道路交通管理事件通知單。惟異議人於上開應到案日期前到案陳述不
        服舉發，裁決機關認無理由而於九十三年三月五日裁決各處罰鍰新臺幣一千
        九百元整，此有前揭各次違規通知單、採證照片、裁決書附卷足參。
    (二)異議人就其所有之上開自小客貨車先後於右揭時、地，四次超速違規之事實
        並不爭執，復有採證照片八張附卷可稽，是上開違規事實應堪認定。
    (三)異議人雖抗辯：上開自小客貨車專屬異議人載送老人就醫之專車，而於上開
        時、地，均係為緊急載送老人至醫院急救或處置，始超速行駛云云，並提出
        九十三年一月六日國軍桃園總醫院附設民眾診療處收費收據；九十三年一月
        七日、九十三年一月十二日敏盛綜合醫院血液透析記錄表；九十三年一月十
        一日國軍桃園總醫院急診病歷各一份為證。惟依上開道路交通安全規則第九
        十三條第一項、第二項規定可知，除消防車、救護車、警備車及工程救險車
        執行任務時，得不受行車速度之限制外，其餘各車輛之行車速度均應依標誌
        或標線之規定，而上開自小客貨車性質上既非屬消防車、救護車、警備車及
        工程救險車，自應遵守行車速度標誌或標線之規定。再者，細繹上開異議人
        所提出之收費收據等件足見，除上開國軍桃園總醫院急診病歷所載患者係經
        送往急診外，其餘三次之就醫患者均係前往門診，堪認異議人所述各次違規
        當時均係處緊急之情是否與事實相符，已非無疑，況參諸本件違規採證照片
        所示，實無法確認違規超速當時，上開自小客貨車中載有異議人所稱待急救
        之老人，且縱異議人上開所辯為真，亦法無明文，得據以即為異議人有利之
        認定。從而，異議人以上情為免責之抗辯，非屬有據。
    (四)綜上所述，本件異議人所有之上開自小客貨車先後於右揭時、地，四次超速
        違規，於接獲前揭違規通知書四紙後，並於應到案期日前到案陳述不服舉發
        ，裁決機關均認無理由，而依前揭道路交通管理處罰條例第四十條第一項規
        定，對異議人各處新臺幣一千九百元罰鍰，經核並無違法之處，異議意旨求
        為撤銷原裁決，非有理由，應予駁回。
據上論斷，應依道路交通管理處罰條例第八十七條第二項、道路交通案件處理辦法第
十九條，裁定如主文。
中      華      民      國      九十三    年    三      月    三十一    日
                                  臺灣桃園地方法院交通法庭
                                            法  官  王美玲
右正本證明與原本無異。
如不服本裁定，應於裁定送達後五日內向本院提出抗告狀。
                                            書記官  張嘉雯
中      華      民      國      九十三    年    四      月      二      日
